Minutes et répertoires du notaire Pierre TIRON, 11 octobre 1783 - 27 mars 1812 (étude XXXII)
Archives nationales
- Répertoire(s) de Pierre TIRON, 11 octobre 1783 - 27 mars 1812; MC/RE/XXXII/6 - MC/RE/XXXII/12
  - Répertoire. 1789, 1er janvier - 1791, 31 janvier, 1er janvier 1789 - 31 janvier 1791; MC/RE/XXXII/7
    - Contrat de mariage entre le sieur Lanoix et la demoiselle Jubin, 25 juillet 1790
      contrat de mariage; Lanoix (sieur); Jubin (demoiselle)
    - Délivrance de legs de la demoiselle Devilevault, 27 juillet 1790
      délivrance de legs; Devilevault (demoiselle)
    - Notoriété concernant Bidolet, 1er août 1790
      notoriété; Bidolet
    - Notoriété après décès des sieurs B. Ch. Desaiglet et de Antoine Nicolas Boyer, 4 août 1790
      notoriété; Desaiglet (Sieur B-Ch); Boyer, Antoine-Nicolas
    - Notoriété concernant Armand, 6 août 1790
      notoriété; Armand
    - Contrat de mariage entre le sieur Sabatier et la demoiselle Sabatier, 6 août 1790
      contrat de mariage; Sabatier (sieur); Sabatier (demoiselle)
    - Notoriété concernant Viguié, 7 août 1790
      notoriété; Viguie
    - Notoriété concernant Vannier Marcille, 7 août 1790
      notoriété; Vannier Marcille
    - Inventaire après décès de Boulogne, 7 août 1790
      inventaire après décès; Boulogne
    - Notoriété concernant Billy et Durand, 13 août 1790
      notoriété; Billy; Durand
    - Notoriété concernant Brierre, 19 août 1790
      notoriété; Brierre
    - Notoriété et consentement à la succession Dasque, 21 août 1790
      notoriété; ratification; partage; Dasque
    - Contrat de mariage entre le sieur Glaudon et la demoiselle Tisot, 26 août 1790
      contrat de mariage; Glaudon (sieur); Tisot (demoiselle)
    - Contrat de mariage entre le sieur Ennetin et la demoiselle Amblard, 5 septembre 1790
      contrat de mariage; Ennetin (sieur); Amblard (demoiselle)
    - Notoriété concernant Lemercier, 7 septembre 1790
      notoriété; Lemercier
    - Inventaire après décès de Houette, 7 septembre 1790
      inventaire après décès; Houette
    - Inventaire après décès de Blanvillain, 9 septembre 1790
      inventaire après décès; Blanvillain
    - Contrat de mariage entre le sieur Desouche et la demoiselle Vaudron, 10 septembre 1790
      contrat de mariage; Desouche (sieur); Vaudron (demoiselle)
    - Contrat de mariage entre le sieur Matte et la demoiselle Robert, 12 septembre 1790
      contrat de mariage; Matte (sieur); Robert (demoiselle)
    - Contrat de mariage entre le sieur Grandin et la demoiselle Vasseur, 14 septembre 1790
      contrat de mariage; Grandin (sieur); Vasseur (demoiselle)
    - Inventaire après décès de Melard, 16 septembre 1790
      inventaire après décès; Melard
    - Contrat de mariage entre le sieur Reynaud et la demoiselle Fasquet, 16 septembre 1790
      contrat de mariage; Reynaud (sieur); Fasquet (demoiselle)
    - Contrat de mariage entre le sieur Berger et la demoiselle Gasse, 16 septembre 1790
      contrat de mariage; Berger (sieur); Gasse (demoiselle)
    - Inventaire après décès de Lefevre, 16 septembre 1790
      inventaire après décès; Lefevre
    - Contrat de mariage entre le sieur Linel et la demoiselle Chamounard, 23 septembre 1790
      contrat de mariage; Linel (sieur); Chamounard (demoiselle)
    - Contrat de mariage entre le sieur Milbert et la demoiselle Dumay, 24 septembre 1790
      contrat de mariage; Milbert (sieur); Dumay (demoiselle)
    - Contrat de mariage entre le sieur Fouquet et la demoiselle Desouche, 24 septembre 1790
      contrat de mariage; Fouquet (sieur); Desouche (demoiselle)
    - Dépôt du mortuaire de Benoist, 25 septembre 1790
      acte d'état civil; dépôt de pièces; Benoist
    - Contrat de mariage entre le sieur Moreau et la demoiselle Lambert, 25 septembre 1790
      contrat de mariage; Moreau (sieur); Lambert (demoiselle)
    - Contrat de mariage entre le sieur Lefevre et la demoiselle de Mellier, 26 septembre 1790
      contrat de mariage; Lefevre (sieur); Mellier (demoiselle de)
    - Inventaire après décès de Cheron, 27 septembre 1790
      inventaire après décès; Cheron
    - Inventaire après décès de Falconnier, 28 septembre 1790
      inventaire après décès; Falconnier
    - Inventaire après décès de Sorelle, 29 septembre 1790
      inventaire après décès; Sorelle
    - Inventaire après décès de Pintre, 30 septembre 1790
      inventaire après décès; Pintre
    - Contrat de mariage entre le sieur Richard et la demoiselle Roussel, 3 octobre 1790
      contrat de mariage; Richard (sieur); Roussel (demoiselle)
    - Contrat de mariage entre le sieur Meunier et la demoiselle Richer, 4 octobre 1790
      contrat de mariage; Meunier (sieur); Richer (demoiselle)
    - Contrat de mariage entre le sieur Le Cour et la demoiselle Richer, 5 octobre 1790
      contrat de mariage; Le Cour (sieur); Richer (demoiselle)
    - Notoriété constatant le nombre des héritiers de mademoiselle Hermequin, 9 octobre 1790
      notoriété; Hermequin (mademoiselle)
    - Contrat de mariage entre le sieur Bansillon et la demoiselle Cottelle, 11 octobre 1790
      contrat de mariage; Bansillon (sieur); Cottelle (demoiselle)
    - Contrat de mariage entre le sieur Sagedieu et la demoiselle Delahaye, 12 octobre 1790
      contrat de mariage; Sagedieu (sieur); Delahaye (demoiselle)
    - Contrat de mariage entre le sieur Cauvin et la demoiselle Juet, 16 octobre 1790
      contrat de mariage; Cauvin (sieur); Juet (demoiselle)
    - contrat de mariage entre le sieur Regnier et la demoiselle Lefevre; Le Fevre, 19 octobre 1790
      contrat de mariage; Regnier (sieur); Lefevre; Le Fevre (demoiselle)
    - Testament de Marie Greslou, 19 octobre 1790
      testament; Greslou, Marie
    - Testament de la demoiselle Greslou, 20 octobre 1790
      testament; Greslou (demoiselle)
    - Testament de Ruffiée, 25 octobre 1790
      testament; Ruffiee
    - Contrat de mariage entre le sieur Rouillon et la demoiselle Bouriot, 28 octobre 1790
      contrat de mariage; Rouillon (sieur); Bouriot (demoiselle)
    - Notoriété concernant les héritiers Lourdain, 1er novembre 1790
      notoriété; Lourdain
    - Contrat de mariage entre le sieur Delatour et la demoiselle Richer, 3 novembre 1790
      contrat de mariage; Delatour (sieur); Richer (demoiselle)
    - Inventaire après décès de Devault, 5 novembre 1790
      inventaire après décès; Devault
    - Contrat de mariage entre le sieur Arnavon et la veuve Robert, 11 novembre 1790
      contrat de mariage; Arnavon (sieur); Robert (veuve)
    - Contrat de mariage entre le sieur Congnas et la demoiselle Payen, 11 novembre 1790
      contrat de mariage; Congnas (sieur); Payen (demoiselle)
    - Contrat de mariage entre le sieur Le Beau et la demoiselle Baticle, 11 novembre 1790
      contrat de mariage; Le Beau (sieur); Baticle (demoiselle)
    - Inventaire après décès de la veuve Verry, 20 novembre 1790
      inventaire après décès; Verry (veuve)
    - Contrat de mariage entre le sieur Delihu et la demoiselle Pepin, 23 novembre 1790
    - Testament de Fossey, 24 novembre 1790
      testament; Fossey
    - Contrat de mariage entre le sieur Alinot et la veuve Lamotte, 25 novembre 1790
      acte répertorié par erreur le 1790-11-27
      contrat de mariage; Alinot (sieur); Lamotte (veuve)
    - Inventaire après décès de Bourgeois, 25 novembre 1790
      inventaire après décès; Bourgeois
    - Inventaire après décès de Mouillard Desice, 7 décembre 1790
      inventaire après décès; Mouillard Desice
    - Inventaire après décès de Le Beau de Lay, 10 décembre 1790
      inventaire après décès; Le Beau de Lay
    - Inventaire après décès de Merigot, 15 décembre 1790
      inventaire après décès; Merigot
    - Testament du sieur Lherault, 18 décembre 1790
      testament; Lherault (sieur)
    - Inventaire après décès de la dame Renet, 20 décembre 1790
      inventaire après décès; Renet (dame)
    - Inventaire après décès de Le Vasseur, 23 décembre 1790
      inventaire après décès; Le Vasseur
    - Inventaire après décès de la dame veuve Daufresne de Raville, 31 décembre 1790 - 1790
      inventaire après décès; Daufresne de Raville (veuve)
  - Répertoire. 1791, 1er février - an III, jour complémentaire, 1er février 1791 - 6 jour complémentaire an III (22 septembre 1795); MC/RE/XXXII/8
  - Répertoire. 1791, 1er février - an V, brumaire, 1er février 1791 - 19 brumaire an V (9 novembre 1796); MC/RE/XXXII/9
    Répertoire chronologique de brevets.
  - Répertoire. an II, pluviose - an VI, nivôse, 1er pluviose an II (20 janvier 1794) - 6 nivôse an VI (26 décembre 1797); MC/RE/XXXII/10
    - Vente Houdez et son épouse à Camus et son épouse., 23 floréal an III (12 mai 1795)
      acte de vente; Camus (M.); Houdez, Etienne
  - Répertoire. an VII, nivôse - an XIV, vendémiaire, 1er nivôse an VII (21 décembre 1798) - 25 vendémiaire an XIV (17 octobre 1805); MC/RE/XXXII/11
    - Liquidation de la succession: Hemon, Catherine-Suzanne. Pépin, Michel-Nicolas (veuve)., 13 floréal an IX (3 mai 1801)
      liquidation; partage; Hemon, Catherine-Suzanne; Pépin, Michel-Nicolas
    - Inventaire après décès: Moreau, Louis-Charles., 1er prairial an IX (21 mai 1801)
      22 floréal an IX [12 mai 1801], dépôt du testament de Louis Charles Moreau, RE/XLI/13.
      inventaire après décès; Moreau, Louis-Charles
    - Vente d'une maison rue Saint-Martin, n° 60., 2 prairial an IX (22 mai 1801)
      acte de vente; Saint-Martin (rue)
    - Liquidation de la succession: Dubourg, Antoine., 3 prairial an IX (23 mai 1801)
      liquidation; partage; Dubourg, Antoine
    - Extrait collationné d'inventaire: Garnier, Marie-Anne. Debray (épouse)., 8 prairial an IX (28 mai 1801)
      extrait d'acte; inventaire; copie authentique; Garnier, Marie-Anne; Debray, M.
    - Inventaire après décès: Armand, Jean-Louis., 12 prairial an IX (1er juin 1801)
      18 ventôse an IX [9 mars 1801], notoriété après décès, décédé le 6 ventôse an IX [25 février 1801], rue Transnonain, n° 11, Marie Anne Josèphe Michon sa veuve (acte de décès), ET/XXXII/130.
      inventaire après décès; Transnonnain (rue); Armand, Jean-Louis; Michon, Marie-Anne-Josèphe
    - Extrait collationné d'inventaire: Laverdin, Antoine., 13 prairial an IX (2 juin 1801)
      extrait d'acte; inventaire; copie authentique; Laverdin, Antoine
    - Inventaire après décès: Hémart, Anne. Verron, Joseph (épouse)., 23 prairial an IX (12 juin 1801)
      inventaire après décès; Hémart, Anne; Verron, Joseph
    - Inventaire après décès: Gion, Charles-Robert., 24 prairial an IX (13 juin 1801)
      23 fructidor an XI [10 septembre 1803], procès-verbal de publications, RE/XXXII/11
      inventaire après décès; Gion, Charles-Robert
    - Inventaire après décès de Anne Hardy. Perdu, Marie-François-Joseph (épouse)., 3 messidor an IX (22 juin 1801)
      inventaire après décès; Hardy, Anne; Perdu, Marie-François-Joseph
    - Inventaire après décès: Letot, Pierre., 11 messidor an IX (30 juin 1801)
      inventaire après décès; Letot, Pierre
    - Extrait collationné d'inventaire après décès: Chappey, Jean-Nicolas., 17 messidor an IX (6 juillet 1801)
      extrait d'acte; copie authentique; inventaire après décès; Chappey, Jean-Nicolas
    - Inventaire après décès: Pellion, Marie-Claudine., 28 messidor an IX (17 juillet 1801)
      inventaire après décès; Pellion, Marie-Claudine
    - Extrait collation d'inventaire après décès: Juibert, Pierre-Nicolas., 2 thermidor an IX (21 juillet 1801)
      2 thermidor an IX [21 juillet 1801], dépôt de pièces, RE/XXXII/11.
      extrait d'acte; inventaire après décès; Juibert, Pierre-Nicolas
    - Inventaire après décès: Fabre., 18 thermidor an IX (6 août 1801)
      24 fructidor an IX [11 septembre 1801], renonciation Fabre. 1er jour complémentaire an XII [18 septembre 1804], testament Fabre, RE/XXXII/11.
      inventaire après décès; Fabre, M.
    - Inventaire après décès: Fougeron, Nicolas-Antoine., 2 fructidor an IX (20 août 1801)
      inventaire après décès; Fougeron, Nicolas-Antoine
    - Inventaire après décès: Falanpin, Louise-Reine. Rivard, Joseph (épouse)., 14 fructidor an IX (1er septembre 1801)
      inventaire après décès; Falanpin, Louise-Reine; Rivard, Joseph
    - Adjudication des biens de la succession: Hennequin., 20 fructidor an IX (7 septembre 1801)
      23 vendémiaire an X [15 octobre 1801] et suivants, vente de terres à Garges.13 germinal an X [3 avril 1802], liquidation, RE/XXXII/11.
      acte de vente; Garges-lès-Gonesse (Val-d'Oise); Hennequin, M.
    - Partage de la succession: Leclerc, Jean., 22 fructidor an IX (9 septembre 1801)
      partage; Leclerc, Jean
    - Extrait collationné d'inventaire après décès du 27 mai 1773: Deynaul., 25 fructidor an IX (12 septembre 1801)
      extrait d'acte; inventaire après décès; Deynaul, M.
    - Inventaire après décès: Leriche, Marie-Louise. Witasse, Nicolas (épouse)., 22 vendémiaire an X (14 octobre 1801)
      inventaire après décès; Leriche, Marie-Louise; Witasse, Nicolas
    - Inventaire après décès: Bertranoud, Pierre., 28 vendémiaire an X (20 octobre 1801)
      inventaire après décès; Bertranoud, Pierre
    - Inventaire après décès: Lhéritier, Charles-Léonard., 29 vendémiaire an X (21 octobre 1801)
      inventaire après décès; Lhéritier, Charles-Léonard
    - Vente d'une maison rue des Grands-Augustins, n° 26., 15 brumaire an X (6 novembre 1801)
      acte de vente; Grands-Augustins (rue des)
    - Inventaire après décès: Lebeau, Françoise. Joubert, Hippolyte (épouse)., 16 frimaire an X (7 décembre 1801)
      inventaire après décès; Lebeau, Françoise; Joubert, Hippolyte
    - Dépôt de pièces relatives à la succession: Maltête, Jean-Louis., 17 frimaire an X (8 décembre 1801)
      dépôt de pièces; partage; Maltête, Jean-Louis
    - Inventaire après décès: Sarasin, Nicolas., 14 nivôse an X (4 janvier 1802)
      inventaire après décès; Sarasin, Nicolas
    - Extrait collationné d'inventaire après décès: Guilleminaut, Louise-Bénédicte., 15 pluviose an X (4 février 1802)
      extrait d'acte; copie authentique; inventaire après décès; Guilleminaut, Louise-Bénédicte
    - Compte de bénéfice d'inventaire: Devilliers, Nicolas-Jean. Champ-Fleuri (rue du), n° 115. Gabrielle Leroy sa veuve., 20 germinal an X (10 avril 1802)
      compte; inventaire après décès; Champ-Fleuri (rue du); Devilliers, Nicolas-Jean; Leroy, Gabrielle
    - Inventaire après décès: Guichard, Jean-Baptiste-Nicolas., 18 floréal an X (8 mai 1802)
      inventaire après décès; Guichard, Jean-Baptiste-Nicolas
    - Inventaire après décès: Pariset, François., 30 floréal an X (20 mai 1802)
      inventaire après décès; Pariset, François
    - Partage: Dubugras, Marguerite-Elisabeth., 4 prairial an X (24 mai 1802)
      partage; Dubugras, Marguerite-Elisabeth
    - Inventaire après décès: Vémard, Marie-Françoise. Chasles (épouse)., 3 messidor an X (22 juin 1802)
      inventaire après décès; Vémard, Marie-Françoise; Chasles, M.
    - Inventaire après décès de la veuve Guedrey., 11 messidor an X (30 juin 1802)
      inventaire après décès; Guedrey, Madame
    - Inventaire après décès: Dotermont, Jean., 28 messidor an X (17 juillet 1802)
      inventaire après décès; Dotermont, Jean
    - Procès-verbal de carence après décès: Sainbonnet, François., 10 thermidor an X (29 juillet 1802)
      Sainbonnet, François
    - Inventaire après décès: Denise, Antoinette-Madeleine. Decloux (épouse)., 15 thermidor an X (3 août 1802)
      inventaire après décès; Denise, Antoinette-Madeleine; Decloux, M.
    - Extrait collationné d'inventaire: Delabalme, Jacques-Henri., 25 thermidor an X (13 août 1802)
      Le même jour, procuration en brevet de Marie Madeleine Delabalme, épouse divorcée d'Anne Félix Champion, rue Denis, n° 44.
      inventaire; Saint-Denis (rue); Delabalme, Jacques-Henri; Delabalme, Marie-Madeleine; Champion, Anne-Félix
    - Vente d'une maison rue Meslay, n° 53., 24 fructidor an X (11 septembre 1802)
      acte de vente; Meslay (rue)
    - Inventaire après décès: Lefeuvre, Marie-Jeanne. Descote, Pierre-Martial (épouse)., 26 fructidor an X (13 septembre 1802)
      inventaire après décès; Lefeuvre, Marie-Jeanne; Descote, Pierre-Martial
    - Procès-verbal de carence après décès: Delavererie, Marie-Catherine. Dereconseille, Jean-Charles (veuve)., 29 fructidor an X (16 septembre 1802)
      Delavererie, Marie-Catherine; Dereconseille, Jean-Charles
    - Inventaire après décès: Vanier, Pierre-François., 3 vendémiaire an XI (25 septembre 1802)
      inventaire après décès; Vanier, Pierre-François
    - Inventaire après décès: Lequin, Anne-Françoise. Scheffer, Hubert (épouse)., 6 vendémiaire an XI (28 septembre 1802)
      inventaire après décès; Lequin, Anne-Françoise; Scheffer, Hubert
    - Vente d'une fabrique d'eau-forte rue Amelot et rue Pierre au Pont-aux-Choux., 17 vendémiaire an XI (9 octobre 1802)
      acte de vente; Amelot (rue); Pont-aux-Choux (rue du)
    - Inventaire après décès: Regnier, Louis., 17 vendémiaire an XI (9 octobre 1802)
      25 vendémiaire an XI [17 octobre 1802], dépôt de pièces, RE/XXXII/11.
      inventaire après décès; Regnier, Louis
    - Liquidation: Parizet, François. Saint-Denis (rue), n° 46, 21 brumaire an XI (12 novembre 1802)
      17 brumaire an XI [8 novembre 1802], compte de tutelle, RE/XXXII/11.
      liquidation; Saint-Denis (rue); Parizet, François
    - Inventaire après décès: Daigremont, Marie-Louise. Gautier, Jacques (épouse)., 2 frimaire an XI (23 novembre 1802)
      inventaire après décès; Daigremont, Marie-Louise; Gautier, Jacques
    - Inventaire après décès: Cupis, Anne., 26 frimaire an XI (17 décembre 1802)
      27 frimaire an XI [18 décembre 1802], dépôt du testament. 27 nivôse an XI [17 janvier 1803], partage.
      inventaire après décès; Cupis, Anne
    - Vente d'une maison anciennement appelée hôtel de Pontoise, rue Française, n° 2., 28 frimaire an XI (19 décembre 1802)
      acte de vente; Française (rue); Pontoise (hôtel de)
    - Inventaire après décès: Gilbert, Marie-Nicole., 18 nivôse an XI (8 janvier 1803)
      18 nivôse an XI [8 janvier 1803], dépôt du testament. 16 ventôse an XI [7 mars 1803], partage, RE/XXXII/11.
      inventaire après décès; Gilbert, Marie-Nicole
    - Inventaire après décès: Meunier, Marie-Marguerite. Savoye, Charles (épouse)., 30 nivôse an XI (20 janvier 1803)
      inventaire après décès; Meunier, Marie-Marguerite; Savoye, Charles
    - Inventaire après décès: Ressipon, Louis., 9 pluviose an XI (29 janvier 1803)
      inventaire après décès; Ressipon, Louis
    - Adjudication d'une maison rue des Tournelles, n° 36., 18 pluviose an XI (7 février 1803)
      acte de vente; Tournelles (rue des)
    - Inventaire après décès: Desvoyes, Marie-Angélique. Plailly, Nicolas-Adrien (veuve)., 18 pluviose an XI (7 février 1803)
      30 ventôse an XI [21 mars 1803], liquidation et partage, RE/XXXII/11.
      inventaire après décès; Desvoyes, Marie-Angélique; Plailly, Nicolas-Adrien
    - Notoriété après décès: Bouquerod, Claude., 18 pluviose an XI (7 février 1803)
      notoriété; Bouquerod, Claude
    - Inventaire après décès: Creutzer, Richard-Guillaume-Gustave., 20 pluviose an XI (9 février 1803)
      inventaire après décès; Creutzer, Richard-Guillaume-Gustave
    - Inventaire après décès: Thévenin, Louis-François-Xavier., 28 pluviose an XI (17 février 1803)
      inventaire après décès; Thévenin, Louis-François-Xavier
    - Inventaire après décès: Lelarge, Jean-Baptiste., 4 ventôse an XI (23 février 1803)
      24 germinal an XI [14 avril 1803], partage et liquidation Marie Josèphe Françoise Cabatiaux, sa veuve, RE/XXXII/11.
      inventaire après décès; Lelarge, Jean-Baptiste; Cabatiaux, Marie-Josèphe-Françoise
    - Notoriété après décès: Chéron, Pierre-François. Marie Catherine Ravet, son épouse., 7 ventôse an XI (26 février 1803)
      6 floréal an XI [26 avril 1803], procès-verbal de publication de vente, RE/XXXII/11.
      notoriété; Chéron, Pierre-François; Ravet, Marie-Catherine
    - Inventaire après décès: Séné, Jean-Baptiste-Claude. Cléry (rue de), 9 ventôse an XI (28 février 1803)
      20 floréal an XI [10 mai 1803], conventions, RE/XXXII/11.
      inventaire après décès; Cléry (rue de); Séné, Jean-Baptiste-Claude
    - Notoriété après décès: Goutière, Nicolas-Joseph., 18 ventôse an XI (9 mars 1803)
      notoriété; Goutière, Nicolas-Joseph
    - Adjudication d'une maison place du Carrousel, n° 538., 30 ventôse an XI (21 mars 1803)
      acte de vente; Carrousel (place du)
    - Inventaire après décès: Béquier, Jeanne-Josèphe. Duhamel (épouse divorcée)., 30 ventôse an XI (21 mars 1803)
      inventaire après décès; Béquier, Jeanne-Josèphe; Duhamel, Monsieur
    - Adjudication d'une maison rue du Mont-Blanc à François Nicolas Perignon, notaire., 7 germinal an XI (28 mars 1803)
      acte de vente; Mont-Blanc (rue du); Perignon, François Nicolas; notaire
    - Notoriété après décès: Neveux, Nicolas., 8 germinal an XI (29 mars 1803)
      notoriété; Neveux, Nicolas
    - Inventaire après décès: Valette, Etienne., 8 germinal an XI (29 mars 1803)
      inventaire après décès; Valette, Etienne
    - Inventaire après décès: Rigault, Charles., 12 germinal an XI (2 avril 1803)
      9 germinal an XI [30 mars 1803], testament déposé. 19 prairial an XII [8 juin 1804], partage de la succession, RE/XXXII/11.
      inventaire après décès; Rigault, Charles
    - Vente d'une maison rue du Faubourg-Saint-Martin, n° 6., 14 germinal an XI (4 avril 1803)
      acte de vente; Faubourg-Saint-Martin (rue du)
    - Notoriété après décès: Lecomte, Marie-Claude. Marais, Bernard (veuve)., 15 germinal an XI (5 avril 1803)
      notoriété; Lecomte, Marie-Claude; Marais, Bernard
    - Notoriété après décès: Hugot, Pierre., 16 germinal an XI (6 avril 1803)
      notoriété; Hugot, Pierre
    - Liquidation et partage: Bahu, Marie-Anne. Muzelle, Louis-Charles (veuve)., 19 germinal an XI (9 avril 1803)
      12 floréal an XII [2 mai 1804], extrait collationné de procès-verbal de vente d'une maison à Pantin, RE/XXXII/11.
      liquidation; partage; Pantin (Seine-Saint-Denis); Bahu, Marie-Anne; Muzelle, Louis-Charles
    - Inventaire après décès: Bon, Claude., 28 germinal an XI (18 avril 1803)
      inventaire après décès; Bon, Claude
    - Inventaire après décès: Bazin, Jean-Baptiste., 5 floréal an XI (25 avril 1803)
      13 janvier 1806, convention entre les héritiers, RE/XXXII/12.
      inventaire après décès; Bazin, Jean-Baptiste
    - Notoriété après décès: Giraud, Anne. Roman, Philippe (épouse)., 6 floréal an XI (26 avril 1803)
      notoriété; Giraud, Anne; Roman, Philippe
    - Inventaire après décès: Parisel, Jacques-Louis., 8 floréal an XI (28 avril 1803)
      inventaire après décès; Parisel, Jacques-Louis
    - Liquidation après décès: Guillaume, Charles-François., 12 floréal an XI (2 mai 1803)
      liquidation; Guillaume, Charles-François
    - Extrait collationné d'inventaire après décès: Monnoir, Jacques-Charles., 14 floréal an XI (4 mai 1803)
      28 fructidor an XI [15 septembre 1803], liquidation et abandon par Thérèse Hélène Guérin, sa veuve, RE/XXXII/11.
      extrait d'acte; copie authentique; inventaire après décès; Monnoir, Jacques-Charles; Guérin, Thérèse-Hélène
    - Inventaire après décès: Desprez, Gabriel., 20 floréal an XI (10 mai 1803)
      inventaire après décès; Desprez, Gabriel
    - Notoriété après décès: Lecamus, Marie-Jeanne. Metrehut, Louis (veuve)., 22 floréal an XI (12 mai 1803)
      notoriété; Lecamus, Marie-Jeanne; Metrehut, Louis
    - Procès-verbal de défaut tendant à inventaire après décès: Bulot, Marie-Romaine. Gérubec, Charles-Pierre-Philippe (épouse). Faubourg-Saint-Denis (rue du), n° 43, 26 floréal an XI (16 mai 1803)
      procès-verbal; inventaire après décès; Faubourg-Saint-Denis (rue du); Bulot, Marie-Romaine; Gérubec, Charles-Pierre-Philippe
    - Inventaire après décès: Lasserre, Jean., 26 floréal an XI (16 mai 1803)